Minutes et répertoires du notaire Philibert TURQUET, 9 juillet 1846 - 9 mars 1877 (étude XXXV)
Archives nationales
- Minutes de Philibert TURQUET, 9 juillet 1846 - 13 janvier 1926; MC/ET/XXXV/1180 - MC/ET/XXXV/1411
  - Minutes. 1853, octobre - 1853, décembre, octobre 1853 - décembre 1853; MC/ET/XXXV/1219
  - Minutes. 1854, janvier - 1854, février, janvier 1854 - février 1854; MC/ET/XXXV/1220
  - Minutes. 1854, mars - 1854, avril, mars 1854 - avril 1854; MC/ET/XXXV/1221
    - Inventaire après décès de Marie Anne Thérèse Sabatier de Cabre, dressé entre le 27 mars et le 4 mai 1854, dans sa maison située 5, rue Basse à Passy où la défunte est morte, le 17 mars 1854, à la requête de ses enfants, le comte Léon Emmanuel Simon Joseph de Laborde, demeurant 11, rue Saint-Dominique, Charlotte Marie Valentine Joséphine de Laborde, épouse d'Abraham Gabriel Marguerite Delessert, Marie Laetitia Aleaxndrine de Laborde, épouse de Pierre Henri Édouard Bocher et Marie Mathilde Joséphine Lucie de Laborde, épouse d'Alexandre Édouard Odier. (30 f.)., 27 mars 1854; MC/ET/XXXV/1221
      De l'image fixe à l'image animée (1820-1910), documents du Minutier central des notaires de Paris relatifs à l'histoire des photographes et de la photographie, par Marc Durand, Paris, Archives nationales, 2013 (sous presse), notice n° 2646 (version dématérialisée de l'instrument de recherche, les notices biographiques et compléments de descriptions d'actes ne se trouvent que sur la version papier de l'ouvrage, voir contexte dans le Plan d’orientation général - Notaires de Paris, guides thématiques du Minutier).
      Date de création de la notice: 2010
      Basse (rue); Saint-Dominique (rue); Sabatier de Cabre, Marie Anne Thérèse; Laborde, Léon Emmanuel Simon Joseph de; Laborde, Charlotte Marie Valentine Joséphine de; Laborde, Marie Laetitia Alexandrine de; Laborde, Marie Mathilde Joséphine Lucie de; Delessert, Abraham Gabriel Marguerite; Bocher, Pierre Henri Édouard; Odier, Alexandre Édouard
  - Minutes. 1854, mai - 1854, juin, mai 1854 - juin 1854; MC/ET/XXXV/1222
  - Minutes. 1854, juillet, juillet 1854; MC/ET/XXXV/1223
    Le mois de août 1854 manque.
    - Consentement à exécution des testament et codicilles et délivrance de legs par les héritiers de Marie Anne Thérèse Sabatier de Cabre, au profit des légataires de la défunte, le comte Léon Emmanuel Simon Joseph de Laborde, Charlotte Marie Valentine Joséphine de Laborde, épouse d'Abraham Gabriel Marguerite Delessert, Marie Laetitia Alexandrine de Laborde, épouse de Pierre Henri Édouard Bocher, et Marie Mathilde Joséphine Lucie de Laborde, épouse d'Alexandre Édouard Odier., 17 juillet 1854; MC/ET/XXXV/1223
      De l'image fixe à l'image animée (1820-1910), documents du Minutier central des notaires de Paris relatifs à l'histoire des photographes et de la photographie, par Marc Durand, Paris, Archives nationales, 2013 (sous presse), notice n° 2647 (version dématérialisée de l'instrument de recherche, les notices biographiques et compléments de descriptions d'actes ne se trouvent que sur la version papier de l'ouvrage, voir contexte dans le Plan d’orientation général - Notaires de Paris, guides thématiques du Minutier).
      Sabatier de Cabre, Marie Anne Thérèse; Laborde, Léon Emmanuel Simon Joseph de; Laborde, Charlotte Marie Valentine Joséphine de; Laborde, Marie Laetitia Alexandrine de; Laborde, Marie Mathilde Joséphine Lucie de; Delessert, Abraham Gabriel Marguerite; Bocher, Pierre Henri Édouard; Odier, Alexandre Édouard
  - Minutes. 1854, septembre - 1854, octobre, septembre 1854 - octobre 1854; MC/ET/XXXV/1224
    - Vente par le mandataire de 1° Julien Paul Delamarre, propriétaire, rue de la Chaussée-d'Antin, n° 70, 2° Jules Marie vicomte de Toustain, propriétaire, et Louise Anne Delamarre, son épouse, au château de Vaux-sur-Aure, arrondissement de Bayeux, Henri Louis Delamarre, propriétaire, rue Royale Saint-Honoré, n° 9, le mandataire de Jules Louis de Vaufleury marquis de Malterre, propriétaire, et de Charlotte Gabrielle Delamarre, son épouse, rue de la Chaussée d'Antin, n° 18, le mandataire de Jules Hyacinthe Marie Langlois d'Amilly vicomte d'Amilly, propriétaire, et Marguerite Augustine Delamarre, son épouse, rue Royale Saint-Honoré, n° 9, à la société du Crédit foncier de France, rue Taitbout, n° 57, et acceptée par Charles Gabriel Lebègue comte de Germiny, commandeur de la Légion d'honneur, gouveneur du Crédit foncier de France, d'un hôtel rue Neuve des Capucins, n°s 17, 19 et 21 moyennant 1 250 000 francs. A la suite, divers actes jusqu'au 19 octobre 1855., 9 septembre 1854 - 19 octobre 1855; MC/ET/XXXV/1224
      Château
      Mention dans le répertoire du notaire coté:
      MC/RE/XXXV/25
      Actes signalés par Thierry Boudignon, 2003-2012 (base de données migrée: voir contexte dans le Plan d’orientation général - Notaires de Paris, guides thématiques du Minutier).
      Date de révision: 2010
      Date de création de la notice: 2003
      acte de vente; Chaussée-d'Antin (rue de la); Royale-Saint-Honoré (rue); Vaux-sur-Eure (Eure); Delamarre, Charlotte Gabrielle; Delamarre, Henri Louis; Delamarre, Julien Paul; Delamarre, Louise Anne; Delamarre, Marguerite Augustine; Germiny (M. de); Langlois d'Amilly, Jules Hyacinthe Marie; Lebegue, Charles Gabriel; Toustain, Jules Marie de; Vaufleury, Jules Louis de (1818-1897); chef d'entreprise
  - Minutes. 1854, novembre - 1854, décembre, novembre 1854 - décembre 1854; MC/ET/XXXV/1225
    - Contrat de mariage sous le régime de la communauté de biens avec donation au dernier vivant entre Charles Édouard Janicot, architecte, demeurant 70, rue Saint-Lazare, et Léontine Guyot, sans profession, demeurant à Sillery (Marne). Mariage à la mairie du 2e arrondissement de Paris., 22 novembre 1854; MC/ET/XXXV/1225
      À la suite:
      1854, 2 janvier Dépôt des pièces de publication.
      De l'image fixe à l'image animée (1820-1910), documents du Minutier central des notaires de Paris relatifs à l'histoire des photographes et de la photographie, par Marc Durand, Paris, Archives nationales, 2013 (sous presse), notice n° 2530 (version dématérialisée de l'instrument de recherche, les notices biographiques et compléments de descriptions d'actes ne se trouvent que sur la version papier de l'ouvrage, voir contexte dans le Plan d’orientation général - Notaires de Paris, guides thématiques du Minutier).
      Saint-Lazare (rue); Sillery (Marne); Janicot, Charles Édouard; Guyot, Léontine
  - Minutes. 1855, janvier - 1855, février, janvier 1855 - février 1855; MC/ET/XXXV/1226
  - Minutes. 1855, mars - 1855, juin, mars 1855 - juin 1855; MC/ET/XXXV/1227
  - Minutes. 1855, juillet - 1855, août, juillet 1855 - août 1855; MC/ET/XXXV/1228
  - Minutes. 1855, septembre - 1855, octobre, septembre 1855 - octobre 1855; MC/ET/XXXV/1229
  - Minutes. 1855, novembre - 1855, décembre, novembre 1855 - décembre 1855; MC/ET/XXXV/1230
    - Inventaire après décès de Jean-Baptiste Heuzé, dressé les 26 et 28 novembre, dans son appartement, au sixième étage d'une maison située 26, rue de Gramont où le défunt est mort le 25 juin 1855, à la requête de sa veuve, Marie Joséphine Chevriaux, artiste photographe, demeurant même adresse, agissant comme tutrice de leurs deux filles, Constance Mélanie Heuzé et Marie Eugénie Heuzé, en présence de Léon Pierre Pezou, subrogé tuteur, marchand de couleurs, demeurant 131, rue du Bac. (6 f.). À signaler: Henri Victor Maucomble et Louis Emmanuel Flamant, photographes, et Louis Puech, fabricant de produits chimiques, tous désignés en tant qu'experts, ont estimé, avec l'aide du commissaire-priseur, la valeur du matériel et de l'outillage de l'atelier de photographie à 4 000 francs., 26 novembre 1855; MC/ET/XXXV/1230
      De l'image fixe à l'image animée (1820-1910), documents du Minutier central des notaires de Paris relatifs à l'histoire des photographes et de la photographie, par Marc Durand, Paris, Archives nationales, 2013 (sous presse), notice n° 2402 (version dématérialisée de l'instrument de recherche, les notices biographiques et compléments de descriptions d'actes ne se trouvent que sur la version papier de l'ouvrage, voir contexte dans le Plan d’orientation général - Notaires de Paris, guides thématiques du Minutier).
      Gramont (rue de); Bac (rue du); Heuzé, Jean-Baptiste; Heuzé, Constance Mélanie; Heuzé, Marie Eugénie; Chevriaux, Marie Joséphine; Pezou, Léon Pierre; Maucomble, Henri Victor; Flamant, Louis Emmanuel; Puech, Louis
  - Minutes. 1856, janvier - 1856, mars, janvier 1856 - mars 1856; MC/ET/XXXV/1231
  - Minutes. 1856, avril - 1856, mai, avril 1856 - mai 1856; MC/ET/XXXV/1232
  - Minutes. 1856, juin, juin 1856; MC/ET/XXXV/1233
  - Minutes. 1856, juillet, juillet 1856; MC/ET/XXXV/1234
  - Minutes. 1856, août - 1856, octobre, août 1856 - octobre 1856; MC/ET/XXXV/1235
  - Minutes. 1856, novembre - 1856, décembre, novembre 1856 - décembre 1856; MC/ET/XXXV/1236
  - Minutes. 1857, janvier - 1857, mars, janvier 1857 - mars 1857; MC/ET/XXXV/1237
  - Minutes. 1857, avril - 1857, mai, avril 1857 - mai 1857; MC/ET/XXXV/1238
  - Minutes. 1857, juin - 1857, juillet, juin 1857 - juillet 1857; MC/ET/XXXV/1239
  - Minutes. 1857, août - 1857, octobre, août 1857 - octobre 1857; MC/ET/XXXV/1240
  - Minutes. 1857, novembre - 1857, décembre, novembre 1857 - décembre 1857; MC/ET/XXXV/1241
  - Minutes. 1858, janvier - 1858, mars, janvier 1858 - mars 1858; MC/ET/XXXV/1242
    - Dépôt judiciaire du testament de Napoléon Hector Soult, duc de Dalmatie, dédédé le 31 décembre 1857 au 69 rue de l'Université., 2 janvier 1858; MC/RS//833; Importance matérielle, 7 f..
      MC/ET/XXXV/1242
      testament; Soult de Dalmatie, Napoléon Hector (1802-1857); dépôt de pièces
    - Inventaire après décès de Napoléon Hector Soult, duc de Dalmatie, décédé le 31 décembre 1857 au 69 rue de l'Université., 18 janvier - 30 avril 1858; MC/RS//834; Importance matérielle, cahier 75 f..
      À la suite: acceptation, 30 avril 1858.
      inventaire après décès; Soult de Dalmatie, Napoléon Hector (1802-1857); accord
  - Minutes. 1858, avril, avril 1858; MC/ET/XXXV/1243
  - Minutes. 1858, mai - 1858, juin, mai 1858 - juin 1858; MC/ET/XXXV/1244
    - Liquidation des reprises dans la succession d'Abraham Gabriel Marguerite Delessert à la requête de sa veuve, Charlotte Marie Valentine Joséphine de Laborde, et de leurs deux enfants, Henri Édouard Delessert, propriétaire, demeurant 9, rue Basse, et Cécile Julie Thérèse Delessert, veuve du vicomte Marie Charles Ferdinand dit Alexis de Valon, épouse de Roger François Sigismond Du Pouget, comte de Nadaillac, propriétaire, demeurant même adresse. (24 f.)., 20 mai 1858; MC/ET/XXXV/1244
      De l'image fixe à l'image animée (1820-1910), documents du Minutier central des notaires de Paris relatifs à l'histoire des photographes et de la photographie, par Marc Durand, Paris, Archives nationales, 2013 (sous presse), notice n° 1374 (version dématérialisée de l'instrument de recherche, les notices biographiques et compléments de descriptions d'actes ne se trouvent que sur la version papier de l'ouvrage, voir contexte dans le Plan d’orientation général - Notaires de Paris, guides thématiques du Minutier).
      Basse (rue); Delessert, Abraham Gabriel Marguerite; Laborde, Charlotte Marie Valentine Joséphine de; Delessert, Henri Édouard; Delessert, Cécile Julie Thérèse; Valon, Marie Charles Ferdinand dit Alexis de; Du Pouget, Roger François Sigismond
    - Liquidation de la succession d'Abraham Gabriel Marguerite Delessert entre ses héritiers, Charlotte Marie Valentine Joséphine de Laborde, Henri Édouard Delessert, Cécile Julie Thérèse Delessert, veuve du vicomte Marie Charles Ferdinand dit Alexis de Valon, épouse de Roger François Sigismond Du Pouget. (63 f.). À signaler: l'acte donne le détail des références de la succession de Jules Paul Benjamin Delessert, grand-père d'Édouard et Benjamin Delessert., 20 mai 1858; MC/ET/XXXV/1244
      De l'image fixe à l'image animée (1820-1910), documents du Minutier central des notaires de Paris relatifs à l'histoire des photographes et de la photographie, par Marc Durand, Paris, Archives nationales, 2013 (sous presse), notice n° 1375 (version dématérialisée de l'instrument de recherche, les notices biographiques et compléments de descriptions d'actes ne se trouvent que sur la version papier de l'ouvrage, voir contexte dans le Plan d’orientation général - Notaires de Paris, guides thématiques du Minutier).
      Delessert, Abraham Gabriel Marguerite; Laborde, Charlotte Marie Valentine Joséphine de; Delessert, Henri Édouard; Delessert, Cécile Julie Thérèse; Valon, Marie Charles Ferdinand dit Alexis de; Du Pouget, Roger François Sigismond; Delessert, Jules Paul Benjamin
  - Minutes. 1858, juillet - 1858, août, juillet 1858 - août 1858; MC/ET/XXXV/1245
  - Minutes. 1858, septembre - 1858, octobre, septembre 1858 - octobre 1858; MC/ET/XXXV/1246
  - Minutes. 1858, novembre - 1858, décembre, novembre 1858 - décembre 1858; MC/ET/XXXV/1247
  - Minutes. 1859, janvier - 1859, mars, janvier 1859 - mars 1859; MC/ET/XXXV/1248
  - Minutes. 1859, avril - 1859, mai, avril 1859 - mai 1859; MC/ET/XXXV/1249
  - Minutes. 1859, juin - 1859, juillet, juin 1859 - juillet 1859; MC/ET/XXXV/1250
  - Minutes. 1859, août - 1859, septembre, août 1859 - septembre 1859; MC/ET/XXXV/1251
  - Minutes. 1859, octobre - 1859, décembre, octobre 1859 - décembre 1859; MC/ET/XXXV/1252
  - Minutes. 1860, janvier - 1860, mars, janvier 1860 - mars 1860; MC/ET/XXXV/1253
  - Minutes. 1860, avril - 1860, mai, avril 1860 - mai 1860; MC/ET/XXXV/1254
  - Minutes. 1860, juin - 1860, juillet, juin 1860 - juillet 1860; MC/ET/XXXV/1255
  - Minutes. 1860, août - 1860, septembre, août 1860 - septembre 1860; MC/ET/XXXV/1256
  - Minutes. 1860, octobre - 1860, décembre, octobre 1860 - décembre 1860; MC/ET/XXXV/1257
  - Minutes. 1861, janvier - 1861, février, janvier 1861 - février 1861; MC/ET/XXXV/1258
    - Vente par le duc de Valmy à Mr. Chevreux., 4 février 1861; MC/ET/XXXV/1258
      Date de création de la notice: 2004
      acte de vente; Chevreux (M.); Kellermann, Edmond de (1802-1868)
  - Minutes. 1861, mars - 1861, avril, mars 1861 - avril 1861; MC/ET/XXXV/1259
  - Minutes. 1861, mai - 1861, juin, mai 1861 - juin 1861; MC/ET/XXXV/1260
  - Minutes. 1861, juillet - 1861, août, juillet 1861 - août 1861; MC/ET/XXXV/1261
  - Minutes. 1861, septembre - 1861, octobre, septembre 1861 - octobre 1861; MC/ET/XXXV/1262
  - Minutes. 1861, novembre - 1861, décembre, novembre 1861 - décembre 1861; MC/ET/XXXV/1263
  - Minutes. 1862, janvier - 1862, février, janvier 1862 - février 1862; MC/ET/XXXV/1264
    - Vente par le duc de Valmy à Mr. Chevreux., 14 janvier 1862; MC/ET/XXXV/1264
  - Minutes. 1862, mars - 1862, avril, mars 1862 - avril 1862; MC/ET/XXXV/1265
  - Minutes. 1862, mai - 1862, juin, mai 1862 - juin 1862; MC/ET/XXXV/1266
    - Vente par Francis Baring, écuyer, ancien membre de la Chambre de communes d'Angleterre, propriétaire, place Vendôme, n° 19, au Crédit foncier de France, d'un hôtel, place Vendôme, n° 19, moyennant 2 650 000 francs. A la suite, du 17 janvier 1863, quittance., 14 mai 1862 - 17 janvier 1863; MC/ET/XXXV/1266
      MC/RE/XXXV/26
      acte de vente; Vendôme (place); Baring, Francis; député
  - Minutes. 1862, juillet - 1862, août, juillet 1862 - août 1862; MC/ET/XXXV/1267
  - Minutes. 1862, septembre - 1862, novembre, septembre 1862 - novembre 1862; MC/ET/XXXV/1268
  - Minutes. 1862, décembre, décembre 1862; MC/ET/XXXV/1269
  - Minutes. 1863, janvier - 1863, mars, janvier 1863 - mars 1863; MC/ET/XXXV/1270
    - Vente par le duc de Valmy à Mr. Chevreux., 26 février 1863; MC/ET/XXXV/1270
  - Minutes. 1863, avril - 1863, mai, avril 1863 - mai 1863; MC/ET/XXXV/1271
  - Minutes. 1863, juin - 1863, juillet, juin 1863 - juillet 1863; MC/ET/XXXV/1272
  - Minutes. 1863, août - 1863, septembre, août 1863 - septembre 1863; MC/ET/XXXV/1273
    - Contrat de mariage sous le régime de la communauté de biens avec donation au dernier vivant entre Pierre Michel édouard Jannettaz, aide naturaliste de minéralogie au Muséum d'histoire naturelle, secrétaire de la société géologique de France, demeurant, 20, rue Saint-Victor, et Pauline Marie Blondel (petite-fille de Louis François Emmanuel Rousseau), demeurant 11, rue Guy-de-La-Brosse., 12 août 1863; MC/ET/XXXV/1273
      De l'image fixe à l'image animée (1820-1910), documents du Minutier central des notaires de Paris relatifs à l'histoire des photographes et de la photographie, par Marc Durand, Paris, Archives nationales, 2013 (sous presse), notice n° 4387 (version dématérialisée de l'instrument de recherche, les notices biographiques et compléments de descriptions d'actes ne se trouvent que sur la version papier de l'ouvrage, voir contexte dans le Plan d’orientation général - Notaires de Paris, guides thématiques du Minutier).
      Guy-de-La-Brosse (rue); Rousseau, Louis François Emmanuel; Jannettaz, Pierre Michel Édouard; Blondel, Pauline Marie
  - Minutes. 1863, octobre - 1863, décembre, octobre 1863 - décembre 1863; MC/ET/XXXV/1274
  - Minutes. 1864, janvier - 1864, mars, janvier 1864 - mars 1864; MC/ET/XXXV/1275
  - Minutes. 1864, avril - 1864, mai, avril 1864 - mai 1864; MC/ET/XXXV/1276
  - Minutes. 1864, juin - 1864, juillet, juin 1864 - juillet 1864; MC/ET/XXXV/1277
  - Minutes. 1864, août - 1864, septembre, août 1864 - septembre 1864; MC/ET/XXXV/1278
  - Minutes. 1864, octobre, octobre 1864; MC/ET/XXXV/1279
  - Minutes. 1864, novembre - 1864, décembre, novembre 1864 - décembre 1864; MC/ET/XXXV/1280
    - Contrat de mariage sous le régime de la communauté de biens avec donation au dernier vivant entre Joseph Marie Ernest Jannettaz, professeur au lycée Saint-Louis, demeurant, 20, rue Saint-Victor, et Emma Louise Blondel (petite-fille de Louis François Emmanuel Rousseau), demeurant 11, rue Guy-de-La-Brosse., 21 novembre 1864; MC/ET/XXXV/1280
      De l'image fixe à l'image animée (1820-1910), documents du Minutier central des notaires de Paris relatifs à l'histoire des photographes et de la photographie, par Marc Durand, Paris, Archives nationales, 2013 (sous presse), notice n° 4388 (version dématérialisée de l'instrument de recherche, les notices biographiques et compléments de descriptions d'actes ne se trouvent que sur la version papier de l'ouvrage, voir contexte dans le Plan d’orientation général - Notaires de Paris, guides thématiques du Minutier).
      Guy-de-La-Brosse (rue); Saint-Victor (rue); Rousseau, Louis François Emmanuel; Jannettaz, Joseph Marie Ernest; Blondel, Emma Louise
  - Minutes. 1865, janvier - 1865, février, janvier 1865 - février 1865; MC/ET/XXXV/1281
  - Minutes. 1865, mars, mars 1865; MC/ET/XXXV/1282
  - Minutes. 1865, avril, avril 1865; MC/ET/XXXV/1283
  - Minutes. 1865, mai - 1865, juin, mai 1865 - juin 1865; MC/ET/XXXV/1284
  - Minutes. 1865, juillet - 1865, août, juillet 1865 - août 1865; MC/ET/XXXV/1285
  - Minutes. 1865, septembre - 1865, novembre, septembre 1865 - novembre 1865; MC/ET/XXXV/1286
  - Minutes. 1865, décembre, décembre 1865; MC/ET/XXXV/1287
    - Mainlevée de radiation d'inscription d'hypothèque par Pierre Louis Pierson, photographe, négociant, demeurant 13, boulevard des Capucines, au profit d'Alexandre Pierre Félix Guenier, commerçant, demeurant 35, rue de l'Église., 20 décembre 1865; MC/ET/XXXV/1287
      De l'image fixe à l'image animée (1820-1910), documents du Minutier central des notaires de Paris relatifs à l'histoire des photographes et de la photographie, par Marc Durand, Paris, Archives nationales, 2013 (sous presse), notice n° 4044 (version dématérialisée de l'instrument de recherche, les notices biographiques et compléments de descriptions d'actes ne se trouvent que sur la version papier de l'ouvrage, voir contexte dans le Plan d’orientation général - Notaires de Paris, guides thématiques du Minutier).
      Capucines (boulevard des); Eglise (rue de l'); Pierson, Pierre Louis; Guenier, Alexandre Pierre Félix
  - Minutes. 1866, janvier, janvier 1866; MC/ET/XXXV/1288
  - Minutes. 1866, février - 1866, mars, février 1866 - mars 1866; MC/ET/XXXV/1289
  - Minutes. 1866, avril, avril 1866; MC/ET/XXXV/1290
  - Minutes. 1866, mai - 1866, juin, mai 1866 - juin 1866; MC/ET/XXXV/1291
  - Minutes. 1866, juillet - 1866, août, juillet 1866 - août 1866; MC/ET/XXXV/1292
  - Minutes. 1866, septembre - 1866, octobre, septembre 1866 - octobre 1866; MC/ET/XXXV/1293
  - Minutes. 1866, novembre - 1866, décembre, novembre 1866 - décembre 1866; MC/ET/XXXV/1294
  - Minutes. 1867, janvier - 1867, février, janvier 1867 - février 1867; MC/ET/XXXV/1295
  - Minutes. 1867, mars - 1867, avril, mars 1867 - avril 1867; MC/ET/XXXV/1296
  - Minutes. 1867, mai - 1867, juin, mai 1867 - juin 1867; MC/ET/XXXV/1297
  - Minutes. 1867, juillet - 1867, août, juillet 1867 - août 1867; MC/ET/XXXV/1298
    - Vente par Edouard Prosper Garrigues, propriétaire, rue de Duras, n° 8, au Crédit foncier de france, d'une maison, rue Neuve des Capucines, n° 11, moyennant 548 000 francs. A la suite, deux actes des 1er octobre 1867 et 22 août 1874., 5 juillet 1867 - 22 août 1874; MC/ET/XXXV/1298
      acte de vente; Capucines (rue des); Garrigues, Edouard Prosper
  - Minutes. 1867, septembre - 1867, octobre, septembre 1867 - octobre 1867; MC/ET/XXXV/1299
  - Minutes. 1867, novembre - 1867, décembre, novembre 1867 - décembre 1867; MC/ET/XXXV/1300
  - Minutes. 1868, janvier - 1868, février, janvier 1868 - février 1868; MC/ET/XXXV/1301
    - Dépôt judiciaire du testament olographe de François Benjamin Marie Delessert, fait à Paris, le 7 avril 1866, à la suite de son décès survenu en son domicile 21, rue Basse, le 25 janvier 1868., MC/ET/XXXV/1301
      De l'image fixe à l'image animée (1820-1910), documents du Minutier central des notaires de Paris relatifs à l'histoire des photographes et de la photographie, par Marc Durand, Paris, Archives nationales, 2013 (sous presse), notice n° 1381 (version dématérialisée de l'instrument de recherche, les notices biographiques et compléments de descriptions d'actes ne se trouvent que sur la version papier de l'ouvrage, voir contexte dans le Plan d’orientation général - Notaires de Paris, guides thématiques du Minutier).
      Basse (rue); Delessert, François Benjamin Marie
    - Inventaire après décès de François Benjamin Marie Delessert, dressé entre le 10 et le 28 février 1868, dans sa maison située 21, rue Basse, où le défunt est mort, le 25 janvier 1868, à la requête de sa veuve, Blanche Cécile Eugénie Sop, 10 février 1868; MC/ET/XXXV/1301
      De l'image fixe à l'image animée (1820-1910), documents du Minutier central des notaires de Paris relatifs à l'histoire des photographes et de la photographie, par Marc Durand, Paris, Archives nationales, 2013 (sous presse), notice n° 1382 (version dématérialisée de l'instrument de recherche, les notices biographiques et compléments de descriptions d'actes ne se trouvent que sur la version papier de l'ouvrage, voir contexte dans le Plan d’orientation général - Notaires de Paris, guides thématiques du Minutier).
      Basse (rue); Delessert, François Benjamin Marie; Triquet de Triqueti, Blanche Cécile Eugénie Sophie; Delessert, François Marie
  - Minutes. 1868, mars, mars 1868; MC/ET/XXXV/1302
    - Règlement entre François Marie Delessert et Julie Élisabeth Sophie Gautier, parents du défunt, et Blanche Cécile Eugénie Sophie Triquet de Triqueti, veuve de François Benjamin Marie Delessert, assistée de son père le Baron Triquet de Triqueti, pour règlement de la succession de son mari, selon les disposition de leur contrat de mariage et du testament de son mari. Consentement pur et simple de ses beaux-parents à ces dispositions., 4 mars 1868; MC/ET/XXXV/1302